【裁判字號】    98,簡上,787
【裁判日期】    980902
【裁判案由】    妨害自由
【裁判全文】
臺灣臺中地方法院刑事判決             98年度簡上字第787號
上  訴  人  臺灣臺中地方法院檢察署檢察官
被      告  乙○○
                      22號
上列上訴人因被告妨害自由案件，不服本院中華民國98年6 月30
日98年度簡字第612 號第一審簡易判決（起訴案號：臺灣臺中地
方法院檢察署98年度偵字第5822號），提起上訴，本院管轄之第
二審合議庭判決如下：
    主    文
上訴駁回。
    犯罪事實及理由
一、本案經本院合議庭審理結果，認第一審簡易判決認事用法及
    量刑均無不當，應予維持，並引用本院第一審刑事簡易判決
    （包括檢察官起訴書）記載之犯罪事實、證據及理由（如附
    件）。
二、檢察官上訴意旨略以：被告主觀上雖無強盜財物之犯意，惟
    其無視於個人行為將引發社會之負面效應，基於妨害自由之
    犯意，持客觀上難辨真偽之玩具槍，侵入汽車旅館之公開場
    所，不惟使被害人當下遭受侵害，並進而引起社會大眾對於
    治安敗壞之觀感，顯然不足以收儆惕之效，原審僅判處被告
    拘役50日，自有不當，難認原判決妥適，請撤銷原判決，另
    判處被告有期徒刑5 月等語。
三、惟按量刑之輕重，係事實審法院得依職權自由裁量之事項，
    茍已斟酌刑法第57條各款所列情狀而未逾越法定刑度，則不
    得遽指為違法；又刑罰之量定屬法院自由裁量之職權行使，
    但仍應審酌刑法第57條所列各款事由及一切情狀，為酌量輕
    重之標準，並非漫無限制，在同一犯罪事實與情節，如別無
    其他加重或減輕之原因，下級法院量定之刑，亦無過重或失
    輕之不當情形，則上級法院對於下級法院之職權行使，原則
    上應予尊重（最高法院72年臺上字第6696號判例、75年臺上
    字第7033號判例意旨參照）。經查，被告乙○○所犯刑法第
    304 條第1 項之強制罪，法定刑為3 年以下有期徒刑、拘役
    或3 百元以下罰金，是原審判決量處被告拘役50日，及諭知
    以新臺幣1,000 元為易科罰金之折算標準，已斟酌刑法第57
    條之規定之一切情狀，其量刑及所諭知之易科罰金折算標準
    亦稱允當，揆諸上開說明，原審之量刑難謂有何違法失當之
    處。原審判決認事用法既均無不當，且量刑亦屬妥適，則檢
    察官以原審量刑過輕為由提起上訴，指摘原判決不當，為無
    理由，應予駁回。
據上論斷，依刑事訴訟法第455 條之1 第1 項、第3 項、第373
條、第368 條，判決如主文。
本案經檢察官甲○○到庭執行職務。
中    華    民    國    98    年    9     月    2     日
                  刑事第十六庭  審判長法  官  陳玉聰
                                      法  官  郭妙俐
                                      法  官  洪挺梧
上正本證明與原本無異。
本判決不得上訴。
                                      書記官  王崑煜
中    華    民    國    98    年    9     月    2     日
附錄本判決論罪科刑之法條：
刑法第304條第1項
以強暴、脅迫使人行無義務之事或妨害人行使權利者，處3 年以
下有期徒刑、拘役或3 百元以下罰金。
刑法第305條
以加害生命、身體、自由、名譽、財產之事，恐嚇他人致生危害
於安全者，處2 年以下有期徒刑、拘役或3 百元以下罰金。


司法院資訊處製作；財團法人民間司法改革基金會備份。
